# 判决后申请再审，已支付的判决款如何进行会计处理

提问人：倩 920802 时间：2022-12-13 22:21:15
陈老师以及各位老师好，
有个业务需要咨询一下，公司A主要生产大型设备，销售给客户B公司，已全部确认收入，款项除剩余的质保金 175 万元未收到外，其他均已收到。
2021 年客户B以A公司未承担质保为由提起诉讼，索赔 800 万元，一审法院驳回；二审判决A公司支付 800 万元。
A公司支付 800 万，并向法院申请再审。
我想咨询一下：A公司支付 800 万应如何进行会计处理？是要净损益吗？还是挂账其他应收款，等再审判决后再进行会计处理。

回答人：chenyiwei
由于该 800 万元是根据已生效的二审判决支付的，预计再审改判的可能性应当较小，再收回的可能性不大，因此建议直接计入损益处理。后续如果再审改判，该 800 万元收回时，按实际收回的金额计入收回当期的损益（冲减该笔赔款支出当初计入的损益项目，或者计入营业外收入）。